【裁判字號】    90,易,996
【裁判日期】    900820
【裁判案由】    毒品危害防制條例
【裁判全文】
臺灣彰化地方法院刑事判決                            九十年度易字第九九六號
    公  訴  人  臺灣彰化地方法院檢察署檢察官
    被      告  甲○○
右列被告因違反毒品危害防制條例案件，經檢察官提起公訴（九十年度毒偵字第一三
八四號），本院判決如左：
    主  文
甲○○施用第貳級毒品，處有期徒刑月，如易科罰金，以佰元折算壹日。
    事  實
一、甲○○前因施用毒品案件，經送觀察勒戒後，認無繼續施用毒品傾向，由台灣彰
    化地方法院檢察署檢察官於民國（下同）八十九年十一月二日，以八十九年度毒
    偵字第三九九０號案件為不起訴處分確定。猶無悛改，五年內，於八十九年十二
    月十六日下午三時許，在彰化縣鹿港鎮○○路不詳處所（起訴書載為台北縣新店
    市○○路六號二樓，尚有誤會），利用不詳他人施用安非他命之際，予以接近嗅
    吸漏逸之安非他命方式，又施用安非他命一次。於八十九年十二月十八日經警採
    尿送驗後查獲。嗣依本院九十年度毒聲字第一五０一號裁定，送台灣彰化看守所
    附設勒戒處所觀察勒戒後，認有繼續施用毒品之傾向。
二、案經彰化縣警察局和美分局報請臺灣彰化地方法院檢察署檢察官偵查起訴。
    理  由
一、訊據被告甲○○否認有前開再施用安非他命之犯行，辯稱，八十九年十二月十六
    日下午三時許，其遇到朋友，在彰化縣鹿港鎮○○路附近，有些人在施用安非他
    命，其與朋友聊天，可能也有吸到云云。經查，揆諸安非他命市價不低，吸用者
    無不珍視，殆以少量加熱使生煙霧方式近嗅吸之，且只吸不吐。如有逸漏，亦必
    絕少，當不若普通吸用香煙，吞吐之際，旁人均得忍受二手煙害之景況。是被告
    既自承知有人於身旁施用安非他命時，不思暫避，反得以「可能」吸得逸漏之少
    許，足徵被告有施用之故意，無得諉以係別人在旁吸，其可能亦吸到云云而得自
    欺脫解犯行至灼。且被告於八十九年十二月十八日為警所採尿液檢驗結果，係呈
    人體施用安非他命後得於二、三日內檢出之甲基安非他命陽性反應，有彰化縣衛
    生局煙毒尿液檢驗成績書一紙在卷可憑。故綜上，被告所辯無足採信，本件事證
    明確，被告犯行堪予認定。
二、被告前因毒品危害防制條例案件，曾經觀察、勒戒後，認無繼續施用毒品之傾向
    ，由台灣彰化地方法院檢察署檢察官於八十九年十一月二日，以八十九年度毒偵
    字第三九九０號案件為不起訴處分確定，有不起訴處分書與台灣彰化地方法院檢
    察署刑案資料查註紀錄表在卷可按。五年內再犯本案，經送由台灣彰化看守所附
    設勒戒處所觀察勒戒後，認有繼續施用毒品之傾向，有台灣彰化看守所九十年五
    月二十八日彰所戒字第一五七０號函具之證明書與評估標準紀錄表在卷可稽。故
    核被告所為，係二犯毒品危害防制條例第十條第二項之施用第二級毒品罪，且應
    依法論科。爰審酌被告之品行、犯罪之動機、目的、手段及犯罪後之態度等一切
    情狀，量處如主文所示之刑，並諭知易科罰金之折算標準，以資懲儆。
據上論斷，應依刑事訴訟法第二百九十九條第一項前段、毒品危害防制條例第十條第
二項，刑法第十一條前段、第四十一條第一項，罰金罰鍰提高標準條例第二條，判決
如主文。
中      華      民      國      九十      年      八    月     二十     日
                                     台灣彰化地方法院刑事第三庭
                                         法      官  洪  榮  謙
右正本證明與原本無異。
如不服本判決，應於判決送達後十日內向本院提出上訴狀( 須附繕本 )。
                                         法院書記官  張  木  松
中      華      民      國      九十      年      八    月    二十二    日
毒品危害防制條例第十條：
施用第一級毒品者，處六月以上五年以下有期徒刑。
施用第二級毒品者，處三年以下有期徒刑。


司法院資訊處製作；財團法人民間司法改革基金會備份。
